臺灣臺北地方法院刑事判決　　　　　　　　　　　　　九十一年度訴字第四六九號
　　公　訴　人　臺灣臺北地方法院檢察署檢察官
　　被　　　告　丙　○
　　　　　　　　乙　○
　　　　　　　　戊○○
　　右二人共同
　　選任辯護人　蔡明和律師
右列被告等因誣告等案件，經檢察官提起公訴（八十九年度偵字第一二九八六號、九
十年度偵字第二○二二號），本院判決如左：
    主      文
丙○、乙○連續證人，於執行審判職務之公署審判時，於案情有重要關係之事項，供
前具結，而為虛偽之陳述，各處有期徒刑壹年。
戊○○無罪。
    事      實
一、緣乙○前於民國八十二年間以其妯娌戊○○之名義借款與丙○，即名義上戊○○
    係丙○之債權人，並由丙○之友人高次郎提供其所有坐落臺北縣深坑鄉○○○段
    大坑外股小段第一○一之二地號土地設定本金最高限額新臺幣（下同）四百二十
    萬元之抵押權與戊○○供擔保，嗣後丙○未能依約還款，乙○乃於八十二年十一
    月間透過友人甲○○之介紹委請掛名於鍾有中律師事務所任助理之丁○○代為辦
    理求償事宜。丁○○受理該案後，隨即進行追償，並順利聲請臺灣板橋地方法院
    查封高次郎之前揭不動產，由於被查封之不動產價值甚鉅，高次郎、丙○乃相偕
    出面與戊○○、乙○及丁○○商討和解事宜，雙方於八十三年七月十八日在鍾有
    中律師事務所達成和解，並當場簽訂協議書一紙，約定丙○與高次郎於簽協議書
    時給付現金一百二十四萬元及面額合計二百九十一萬元之支票三紙，並約定應給
    付丁○○之酬金八十萬元則由戊○○及丙○各自負擔四十萬元，另由丙○覓連帶
    保證人一名，共同簽發面額二十五萬元之本票一紙交付戊○○作為清償借款利息
    之用，戊○○於收受款項後應撤回強制執行之聲請案。協議書簽訂後，戊○○乃
    依約撤回前開強制執行案件。嗣因丙○始終未清償二十五萬元，戊○○乃另委請
    丁○○持前開本票辦理追償事宜，丁○○於受託之後，另行向法院聲請強制執行
    丙○之財產，丙○遂於八十四年四月間將該筆二十五萬元之票款連同補貼該聲請
    強制執行案之相關執行費用五千元交付丁○○，戊○○於知悉丁○○取得該二十
    五萬元後，乃向丁○○催討，丁○○因認其先前辦理強制執行聲請案僅收到七十
    萬元之酬金及數萬元之代辦費用，認為僅需返還其中五萬元，其餘款項均應由渠
    取得，乃拒絕如數交還。戊○○認丁○○侵占其應返還之二十五萬元款項，遂於
    八十八年五月十日具狀向臺灣臺北地方法院檢察署控告丁○○涉侵占二十五萬元
    之票款，嗣該案經檢察官以八十八年度偵字第一一○七五號案提起公訴後，由本
    院以八十八年度易字第二一九二號案審理。詎乙○、丙○均明知八十三年七月十
    八日和解當日有簽訂協議書，約定應給付與丁○○之酬金為八十萬元，且戊○○
    已收受現金一百二十四萬元、面額合計二百九十一萬元之支票三紙、面額二十五
    萬元之本票一紙，合計四百四十萬元，並非僅取得三百二十五萬元等事實，竟為
    迴護戊○○，分別基於偽證之概括犯意，於前開丁○○被訴侵占之臺灣臺北地方
    法院檢察署檢察官偵查暨本院審判中以證人身分作證時，就八十三年七月十八日
    當日丙○清償戊○○之金額、有無簽立協議書（即和解書）、丁○○應得之酬金
    數額等與案情有重要關係之事項，連續於供前具結後為下列之虛偽陳述：(一)丙○
    部分：(1)除了二十五萬元之本票外，伊之前還了三百二十五萬元（臺灣臺北地方
    法院檢察署八十八年七月六日偵查庭）；(2)伊欠戊○○三百五十萬元，和解當日
    有先還三百二十五萬元，還錢當時未簽和解書，和解金額並非如丁○○所稱之四
    百四十萬元（本院八十八年九月三日調查期日）；(3)和解當天僅還三百二十五萬
    元（本院八十八年十月十三日、十一月二十六日調查期日）。(二)乙○部分：(1)酬
    金約定為六十萬元，和解當日收到三百二十五萬元（臺灣臺北地方法院檢察署八
    十八年七月六日偵查庭）；(2)在和解當日高次郎準備了三百二十五萬元，還差二
    十五萬元，由丙○負責，當天沒有簽和解書，因為尾款還有二十五萬元，後來一
    直都沒有寫和解書，和解有說要付丁○○六十萬元酬金（本院八十八年八月二十
    日、九月三日調查期日）；(3)伊拿到的錢是三百二十五萬元（本院八十八年十月
    四日、十一月二十六日調查期日）；(4)丁○○辦完這件事費用是六十萬元（本院
    八十八年十一月二十六日調查期日）各云云。嗣丁○○雖經本院判決無罪，惟檢
    察官上訴後，仍經臺灣高等法院於八十九年五月十一日以八十九年度上易字第○
    五八號案撤銷原判，改以業務侵占判處有期徒刑六月確定。
二、案經丁○○告發後由臺灣臺北地方法院檢察署檢察官偵查後起訴。
    理      由
壹、有罪部分（即被告丙○、乙○部分）：
一、訊據被告乙○固坦承有以其妯娌即被告戊○○之名義借款與被告丙○，並委託丁○○辦理求償事宜，且有於八十三年七月十八日偕同丁○○、戊○○與丙○達成
    和解，嗣因丁○○未返還本票票款二十五萬元，戊○○對之提起侵占告訴，伊有
    於該案偵查及審判中結證稱和解當日僅拿到三百二十五萬元，約定給付給丁○○
    之酬金為六十萬元，當日未簽和解書等；被告丙○對於係戊○○之債務人，有於
    八十三年七月十八日參與和解，並於前開丁○○被訴侵占乙案之偵查、審判中作
    證，結證稱當日還款金額為三百二十五萬元，並非丁○○所稱之四百四十萬元，
    酬金約定為六十萬元且無簽訂協議書等事實亦供承屬實，惟均矢口否認有何偽證
    之犯行，洵辯稱：渠等於前開丁○○被訴侵占案中之檢察官偵查及法院審理中所
    為證詞，均屬實在，並無偽證云云。經查：
    (一)右開犯罪事實，迭經證人即告發人丁○○於檢察官偵查及本院審理中證述綦詳
      ，而被告乙○、丙○分別於丁○○被訴侵占乙案之偵查及本院審判中作證，被
      告丙○於該案詰證稱：(1)除了二十五萬元之本票外，伊之前還了三百二十五萬
      元（臺灣臺北地方法院檢察署八十八年七月六日偵訊筆錄，詳該署八十八年度
      偵字第一一○七五號卷第四十頁反面）；(2)伊欠戊○○三百五十萬元，和解當
      日有先還三百二十五萬元，還錢當時未簽和解書，和解金額並非如丁○○所稱
      之四百四十萬元（八十八年九月三日本院訊問筆錄，詳本院八十八年度易字第
      二一九二號卷第三三頁以下）；(3)和解當天僅還三百二十五萬元（本院八十八
      年十月十三日、十一月二十六日訊問筆錄，詳本院八十八年度易字第二一九二
      號卷第六六頁、第一○○頁反面）。被告乙○於該案結證稱：(1)酬金約定為六
      十萬元，和解當日收到三百二十五萬元（臺灣臺北地方法院檢察署八十八年七
      月六日偵訊筆錄，詳該署八十八年度偵字第一一○七五號卷第四十頁反面以下
      ）；(2)在和解當日高次郎準備了三百二十五萬元，還差二十五萬元，由丙○負
      責，當天沒有簽和解書，因為尾款還有二十五萬元，後來一直都沒有寫和解書
      ，和解有說要付丁○○六十萬元酬金（本院八十八年八月二十日、九月三日訊
      問筆錄，詳本院八十八年度易字第二一九二號卷第二五頁以下、第三五頁）；
      (3)伊拿到的錢是三百二十五萬元（本院八十八年十月四日、十一月二十六日訊
      問筆錄，詳本院八十八年度易字第二一九二號卷第五六頁以下）；(4)丁○○辦
      完這件事費用是六十萬元（本院八十八年十一月二十六日訊問筆錄，詳本院八
      十八年度易字第二一九二號卷第一一○頁）各云云，有各該筆錄附於臺灣臺北
      地方法院檢察署八十八年度偵字第一一○七五號及本院八十八年度易字第二一
      九二號案卷內可憑。且被告丙○、乙○於前開案件作證時，均於供前具結乙情
      ，有前開筆錄及渠等所簽名之結文共五紙（詳臺灣臺北地方法院檢察署八十八
      年度偵字第一一○七五號卷第四三、四四頁、臺灣臺北地方法院八十八年度易
      字第二一九二號卷第二七、三七、一一三頁）附卷可稽，此部分事實堪以認定
      。
    (二)被告乙○、丙○均辯稱：渠等前開證詞均屬實在，成立和解當日被告戊○○只
      收到三百二十五萬元及被告丙○簽發之面額二十五萬元本票，並非四百四十萬
      元，酬金約定為六十萬元，且無簽協議書云云。然查：
      (1)依卷附證人丁○○提出之八十三年七月十八日之協議書所載：「立書人：債
        權人：戊○○（以下簡稱甲方）債務人：丙○（以下簡稱乙方）債務人：高
        次郎（以下簡稱丙方）茲為乙、丙雙方積欠甲方借款（含抵押權設定擔保部
        分）事件，達成協議如后：一、乙、丙雙方於本協議書簽立時給付甲方現金
        新臺幣（下同）一百二十四萬元及如後附支票三紙，面額計二百九十一萬元
        正，結清三方間所有債權、債務關係。二、有關甲方委託事務所處理事件應
        付酬金，由甲、乙雙方各負擔四十萬元正，與丙方無涉。三、前條乙方應付
        款項，由甲方先行墊付，另由乙方覓一名連帶保證人，共同簽發乙紙面額二
        十五萬元之本票交甲方。．．．」等語，協議書之末更載稱「茲收到本協議
        書第一款所列現金暨支票三紙無訛」，並由被告戊○○簽名、蓋章（原本附
        於臺灣臺北地方法院九十年度偵字第二○二二號卷後）。雖被告戊○○、丙○曾否認於上開協議書上簽名、蓋章為彼等所為，惟該協議書上被告戊○○
        、丙○之簽名，與彼等於八十九年八月十六日在臺灣高等法院民事庭侵權行
        為損害賠償（八十九年度訴易字第七八號）一案行準備程序時當庭書寫之姓
        名，及於前揭丁○○被訴業務侵占之偵查卷、刑事卷內訊問筆錄之簽名，經
        臺灣高等法院函法務部調查局鑑定結果，以：八十七年七月十八日協議書
        上甲方欄下之「戊○○」簽名、左側之「戊○○」簽名與臺灣臺北地方法院
        檢察署八十八年度偵字第一一○七五號卷及臺灣臺北地方法院八十八年度易
        字第二一九二號卷內偵訊筆錄及其當庭簽寫「戊○○」簽名筆劃特徵相符；
        八十七年七月十八日協議書上乙方欄下之「丙○」簽名與臺灣臺北地方法
        院檢察署八十八年度偵字第一一○七五號卷及臺灣臺北地方法院八十八年度
        易字第二一九二號卷內偵訊筆錄及其當庭簽寫「丙○」簽名筆劃特徵相符等
        情，有法務部調查局八十九年十一月二十三日陸(二)字第八九○八五九七○
        號鑑定通知書附卷可資佐證（詳臺灣高等法院八十九年度訴易字第七八號卷
        第一四六頁）；再上開協議書及委任契約上被告戊○○之印文與其印鑑章及
        印鑑證明上之印文經送法務部調查局鑑定結果，亦認協議書上立協議書人甲
        方欄內「戊○○」印文與印鑑證明上「戊○○」印文、印章實物所蓋「戊○○」印文相同乙節，亦有法務部調查局八十九年十月四日陸(二)字第八九○
        七一八○一號鑑定通知書在卷可參（詳臺灣高等法院八十九年度訴易字第七
        八號卷第八二頁）。
      (2)其次，證人即第三人高次郎之外甥女高秀珠於前揭丁○○被訴侵占案本院訊
        問中證稱：高次郎係渠舅舅，八十四年間高次郎的財產曾被查封，後來強制
        執行案件和解時，渠有在場，因為高次郎有向渠母借錢，渠乃代表母親過去
        ，當時是丙○欠別人錢，高次郎要幫她還錢，所以當時是針對丙○，要她開
        借據及本票，可以確定有把錢還給戊○○，那時和丙○間是四百十五萬元，
        所簽的本票及借據都是這個數字等語（詳本院八十八年度易字第二一九二號
        卷第五三頁、第一○九頁以下）；嗣於臺灣高等法院八十九年度訴易字第七
        八號案準備程序中復到庭證稱：伊見過八十三年七月十八日協議書，訂約時
        伊在場，伊舅舅高次郎不太識字，叫伊陪他一起去。如果有要簽字的時候，
        他叫伊幫他看。協議書是先打好的，高次郎的名字是伊簽的。當時現場很多
        人，伊不認識戊○○，伊沒有印象看到戊○○或丙○簽名或蓋章，伊只負責
        伊舅舅的部分。．．．協議書內容伊不太記得，只知道伊舅舅和他女友丙○
        欠對方錢，協調要如何還錢，．．．當時簽了幾份伊不知道，但伊舅舅有兩
        份．．．協議書手寫的部分是誰寫的伊沒印象。但當天總共支票和現金有四
        百一十五萬元還給他們，他們如何協調，伊沒有印象等語（詳該卷第九○頁
        以下）；再佐以證人即高次郎之子高啟峰證稱：協議書是伊交給丁○○，伊
        父親過世後，在書櫃找到，因之前丁○○叫伊找這份文件，伊後來找到交給
        丁○○，協議書的內容伊不清楚等語（見前揭臺灣高等法院卷第九一頁）。
      (3)再者，依上開協議書第一條所載：「乙（按即丙○）、丙（按即高次郎）雙
        方於本協議書簽立時給付甲方（按即戊○○）現金新臺幣（下同）一百二十
        四萬元及如後附支票三紙，面額計二百九十一萬元正」等語，而該三紙支票
        面額分別為十五萬元、一百五十六萬元、一百二十萬元，付款人分別為臺灣
        土地銀行新店分行、臺北市銀行內湖分行、臺灣北區郵政管理局（詳協議書
        所附支票影本），均由丙○、高次郎背書，且均由被告乙○存入臺北縣新莊
        市農會一四一二八之七帳戶內提示兌領等情，有郵政儲金匯業局八十九年九
        月二十七日劃00000000之○九二號、臺灣土地銀行新店分行八十九
        年十月十一日店存字第八九○○四一八號、臺北銀行內湖分行八十九年九月
        二十一日北銀內湖字第八九六○二○二六○○號函及支票正、反面影本三紙
        可資佐證（詳前揭臺灣高等法院卷第七一、七二、七五、七六、七九、八○
        頁），及臺北縣新莊市農會八十八年十月二十二日莊市農信字第一一六五號
        函（詳本院八十八年度易字第二一九二號刑事卷第七三頁）在卷足稽。
      (4)綜上，上開協議書上被告戊○○、丙○之簽名筆劃特徵，均與彼等於前揭民
        事及刑事偵、審程序中所為之簽名相符，且其上之印文復與被告戊○○之印
        鑑章相符，及由證人高秀珠、高啟峰之證言，與上開協議書所載之三紙支票
        確係由被告乙○提示兌領等情觀之，上開協議書係經被告戊○○簽名、蓋章
        及被告丙○簽名乙節，應堪認定。另證人即介紹被告戊○○與丁○○認識之
        友人甲○○雖於丁○○被訴侵占之偵、審及前開民事案件中作證稱：當天丙○還三百二十五萬元，是由高次郎拿出來付的，有支票有現金，總共三百二
        十五萬元，丙○並開一張二十五萬元本票給乙○，當天丙○交三百二十五萬
        元的支票和現金和二十五萬元的本票，至於支票和現金各多少，伊不清楚云
        云。惟證人甲○○於本院訊問中證稱：「（問：拿多少錢還你知道嗎？）確
        實數字我沒有參與」、「．．．確實數目多少我沒有參與，所以不清楚」等
        語（詳本院八十八年度易字第二一九二號刑事卷第四五頁）；「他們在和解
        的時候，他們在一個角落，我在另一個角落，當時乙○、丙○、高次郎、戊○○、高次郎的姪子、高次郎的姐姐都有在場，我沒有看到他門簽立任何的
        書面，因為我和他們坐在不同的角落，我不可能去點錢或簽收，所以我就坐
        在另一邊，我沒有注意到他門有無簽立任何的書面」等語（詳本院九十一年
        七月十八日訊問筆錄），其或證稱和解數目並不清楚，或陳稱支票及現金合
        計三百二十五萬元，前後矛盾，已難盡信；且被告乙○於丁○○被訴侵占案
        中亦陳明：證人甲○○不知道錢的數目，他在外面抽煙等語（詳本院八十八
        年度易字第二一九二號卷第三五頁反面），尤足徵證人甲○○之證言尚難遽
        予採信。是證人丁○○證稱和解當日有簽協議書，且依協議書之記載，戊○○、丙○之借貸，係由丙○、高次郎於八十三年八月十七日給付戊○○現金
        一百二十四萬元，及支票三紙，面額合計二百九十一萬元，並由丙○另行簽
        發面額二十五萬元本票交付戊○○，以為清償之事實，酬金約定為八十萬元
        等語，洵屬有據。被告乙○、丙○等辯稱和解當日僅收受三百二十五萬元及
        二十五萬元本票，未簽協議書，且約定給付給丁○○之酬金為六十萬元，尚
        無足取。
    (三)被告乙○、丙○於八十三年七月十八日和解時有在場並參與協商乙情，業據渠
      等供承屬實，並經證人甲○○本院訊問中證述無訛；且被告乙○、丙○分係系
      爭借貸關係之真正債權人及債務人，該和解結果自與渠等權益攸關，其對和解
      當日有簽訂協議書，且由高次郎及被告丙○給付被告戊○○現金一百二十四萬
      元，及支票三紙，面額合計二百九十一萬元，並由被告丙○另行簽發面額二十
      五萬元本票交付被告戊○○，總計和解金額為四百四十萬元，及約定由被告戊○○、丙○各負擔酬金四十萬元與丁○○等事實，衡情自難諉為不知，猶迭於
      丁○○被訴侵占乙案之偵查、審判中為虛偽之證詞，且該渠等前揭虛偽證詞均
      與該侵占案有重要關係，此由該案全卷及本院八十八年度易字第二一九二號、
      臺灣高等法院八十九年度上易字第一○五八號判決之論述觀之即明。是被告乙○、丙○有偽證之犯意及犯行，至堪認定。
    (四)被告乙○、丙○前揭所辯，均屬嗣後卸責之詞，要無可採。所涉偽證犯行，事
      證明確，應予依法論科。
二、核被告乙○、丙○所為，均係犯刑法第一百六十八條偽證罪。被告等先後於檢察
    官偵查及本院審判中偽證，時間緊接，所犯係構成要件相同之罪名，顯係基於概
    括犯意，反覆為之，應依連續犯規定論以證述內容較多而情節較重之於執行審判
    職務之公署審判時偽證一罪，並均加重其刑。公訴人雖未就被告乙○於檢察官偵
    查中偽證部分犯行起訴，惟該部分與已起訴部分，有連續犯之裁判上一罪關係，
    為起訴效力所及，本院自應併與審究。爰審酌被告乙○、丙○多次於檢察官偵查
    及法院審判中為虛偽之證述，影響司法公正、妨害司法威信，且犯後復飾詞否認
    犯罪，顯無悔意，及渠等犯罪目的、動機、手段、智識程度等一切情狀，各量處
    如主文所示之刑。
貳、無罪部分（即被告戊○○部分）
一、公訴意旨略以：被告戊○○明知前述委託告訴人丁○○代為向被告丙○求償，確
    實尚有應付與丁○○之費用未清，劉某拒絕返還二十五萬元洵非無據，竟因歷經
    數年之久，均未能取回二十五萬元，心有未甘。乃意圖使丁○○受刑事處分，於
    八十八年五月十日具狀向臺灣臺北地方法院檢察署誣告丁○○侵占二十五萬元票
    款，因認被告戊○○涉有刑法第一百六十九條第一項誣告罪嫌云云。
二、按犯罪事實應依證據認定之，無證據不得推定其犯罪事實；不能證明被告犯罪者
    ，應諭知無罪之判決，刑事訴訟法第一百五十四條、第三百零一條第一項分別定
    有明文。又所謂認定犯罪事實之證據，係指足以認定被告確有犯罪行為之積極證
    據而言，如未發現相當證據，或證據不足以證明，自不能以推測或擬制之方法，
    以為裁判基礎。且告訴人之告訴，係以使被告受刑事訴追為目的，是其陳述是否
    與事實相符，仍應調查其他事實以資審認，始得為不利被告之認定。又認定不利
    於被告之事實，需依積極證據，茍積極證據不足為不利於被告事實之認定時，即
應為有利於被告之認定，更不必有何有利之證據。次按，刑事訴訟上證明之資料
    ，無論其為直接證據或間接證據，均須達於通常一般人均不致於有所懷疑，而得
    確信其為真實之程度，始得據為有罪之認定，若其關於被告是否犯罪之證明未能
    達此程度，而有合理性懷疑之存在，致使無從形成有罪之確信，根據「罪證有疑
    ，利於被告」之證據法則，即不得遽為不利被告之認定，其以情況證據（即間接
    證據）斷罪時，尤須基於該證據在直接關係上所可證明之他項情況事實，本乎推
    理作用足以確證被告有罪，方為合法，不得徒憑主觀上之推想，將一般經驗上有
    利被告之其他合理情況逕予排除，此觀諸最高法院七十六年臺上字第四九八六號
    、三十二年上字六七號判例意旨亦甚明顯。再誣告罪之成立以意圖他人受刑事處
    分或懲戒處分，而為虛偽之告訴告發報告者為要件。所謂虛偽係指明知無此事實
    故意捏造而言，若告訴人誤認有此事實或以為有此嫌疑，自不得指為虛偽，即難
    科以本罪，亦據最高法院四十年臺上字第八八號判例闡釋在案。
三、訊據被告戊○○就有於八十八年五月十日具狀向臺灣臺北地方法院檢察署控告丁○○侵占二十五萬元票款乙情，固坦承屬實，惟堅決否認有何誣告犯行，辯稱：
    係伊妯娌乙○以其名義借款給丙○，後丙○借款未還，由乙○委託丁○○代為求
    償，但丁○○未將所收受之二十五萬元票款交還乙○，乙○始以其名義提起告訴
    ，本案伊均不知情等語。
四、經查，丁○○被訴侵占乙案，係由被告戊○○以被害人名義具狀向臺灣臺北地方
    法院檢察署提起告訴，並於該案之歷次偵、審中出庭陳述意見，有其所提告訴狀
    及歷次偵、審筆錄附於該卷內可考，被告戊○○猶辯稱：該案係由乙○負責處理
    ，伊均不知情云云，要無可採。
五、惟查：
    (一)八十三年七月十八日被告戊○○、丙○間之債務和解時，被告丙○曾交付戊○○用以清償借款之面額二十五萬元本票，因被告丙○屆期未為清償，被告戊○○即委由丁○○聲請本票裁定強制執行，嗣並經丙○於強制執行程序中提出二
      十五萬五千元清償，該二十五萬五千元即由丁○○收受後未交付被告戊○○等
      事實，業據丁○○於本院訊問中自陳屬實，並有八十四年四月被告丙○與丁○○訂立之清償協議書、存證信函（詳臺灣臺北地方法院檢察署八十八年度偵字
      第一一○七五號卷第三三頁以下）在卷可憑。是丁○○受被告戊○○之託代為
      處理就系爭面額二十五萬元之本票求償，惟迄未將所取得之票款如數轉交被告
      戊○○，應堪認定。則丁○○與被告戊○○間所訂立之委任契約，其受任事務
      業已終結，本應依受任代被告戊○○收受之上開款項，返還予被告戊○○，詎
      其並未將上開款項返還，反據為己有，經被告戊○○多次催討，多年來丁○○
      均置之不理，戊○○主觀上因此認其有侵占之犯行，衡情尚非無稽。
    (二)證人甲○○則於前述刑案中證稱：丁○○曾每隔半個月或一個月左右，共打電
      話二、三次以上，要伊轉告戊○○暫緩清償該二十五萬元等語（詳本院八十八
      年度易字第二一九二號卷第四六頁），證人丁○○於該刑案中亦供承：「當時
      有要求古先生（按即證人甲○○）居中傳話要求暫緩，但是因為雙方的要求不
      同，他要求要二十五萬五千元，我認為是二十五萬，因此會希望暫緩下來，先
      談一談再說」等語（詳本院八十八年度易字第二一九二號卷第四六頁）；另證
      人即律師鍾有中亦於本院訊問中到庭證稱：「甲○○和乙○有到我的事務所一
      次，說丁○○還有二十五萬元沒有給他」（詳本院九十一年七月十八日訊問筆
      錄）等語，足徵被告戊○○確曾親自或透過被告乙○，向丁○○索討系爭二十
      五萬元票款，雖因渠等就應扣除之強制執行費用、酬金等金額之多寡，意見不
      一，而未達成和解，然其主觀上認丁○○積欠其二十五萬元未還，涉有侵占犯
      嫌，應無悖常情。
    (三)況丁○○被訴侵占一案，固經本院以八十八年易字第二一九二號判決無罪，惟
      檢察官上訴後，經臺灣高等法院經審理後，認丁○○確有侵占之犯行，而於八
      十九年五月十一日以八十九年度上易字第一○五八號撤銷原判，改以業務侵占
      罪名判處丁○○有期徒刑六月確定在案；而戊○○所提起之刑事附帶民事訴訟
      ，經移送臺灣高等法院民事庭審理後，亦認丁○○有侵占之侵權行為事實，而
      於九十年一月九日以八十九年度訴易字第七八號判決被告戊○○勝訴確定在案
      ，均有上開案件卷宗、判決可查，益徵被告戊○○指訴丁○○涉有侵占犯嫌，
      並非憑空捏造，自難令其負誣告罪責。
六、此外，本院復查無其他積極證據足證被告戊○○有何誣告犯行，揆諸前揭法條及
    判例意旨，不能證明被告犯罪，依法自應為無罪之諭知。
據上論斷，應依刑事訴訟法第二百九十九條第一項前段、第三百零一條第一項，刑法
第五十六條、第一百六十八條，判決如主文。
本案經檢察官黃立維到庭執行職務
中      華      民      國    九十一    年      八      月     十九     日
                                      臺灣臺北地方法院刑事第八庭
                                          法  官  宋  松  璟
右正本證明與原本無異。
如不服本判決，應於判決送達後十日內向本院提出上訴狀(應抄附繕本)。告訴人
或被害人如對於本判決不服者，應具備理由請求檢察官上訴，其上訴期間之計算
係以檢察官收受判決正本之日期為準。
          書記官  楊  文  祥
中      華      民      國    九十一    年      八      月     十九     日
附錄法條
中華民國刑法第一百六十八條
 (偽證罪)
於執行審判職務之公署審判時或於檢查官偵查時，證人、鑑定人、通譯於案情有重要
關係之事項，供前或供後具結，而為虛偽陳述者，處七年以下有期徒刑。
